【裁判字號】    90,易,2404
【裁判日期】    901227
【裁判案由】    竊盜
【裁判全文】
臺灣桃園地方法院刑事判決                          九十年度易字第二四四號
    公  訴  人  臺灣桃園地方法院檢察署檢察官
    被      告  甲○○
右列被告因竊盜案件，經檢察官提起公訴（九十年度偵字第一六八八九號），本院判
決如左：
        主  文
甲○○竊盜，未遂，累犯，處有期徒刑伍月，如易科罰金以參佰元折算壹日。
        事  實
一、甲○○前於民國八十九年十一月間因竊盜案件，經本院於九十年四月十八日以九
    十年度易字第一六九號判處有期徒刑三月，於同年九月二十四日，經檢察官批示
    因羈押期間折抵刑期期滿執行完畢，仍不知警醒，復意圖為自己不法之所有，於
    同年十月八日上午四時三十五分許，進入乙○○所經營位於桃園縣桃園市○○路
    三號前未有防閒設備之家電服務場所，趁客人送修之電冰箱僅以帆布覆蓋而無人
    看管時，將手推車置於電冰箱底下而著手行竊之際，當場為店東乙○○發覺，遂
    倉皇逃逸，致未得手，嗣警據報後旋於同日上午四時四十二分許在同市○○街八
    十號前查獲。
二、案經桃園縣警察局桃園分局報告台灣桃園地法院檢察署檢察官偵查起訴。
        理  由
一、訊據被告甲○○坦承右揭犯行不諱，核與被害人乙○○指訴失竊情節相符，並有
    贓物領據一紙、查獲相片一張附捲可資佐憑，堪認被告自白與事實相符，本件事
    證明確，被告犯行堪以認定。
二、核被告甲○○所為係犯刑法第三百二十條第三項、第一項之竊盜未遂罪，其前於
    八十九年十一月間因竊盜案件，經本院於九十年四月十八日以九十年度易字第一
    六九號判決處有期徒刑三月，於同年九月二十四日，經檢察官批示因羈押期間折
    抵刑期期滿執行完畢（最高法院六十九年台非字第二十五號判例參照），有台灣
    高等法院被告全國前案紀錄表、台灣桃園地方法院檢察署檢察官辦案進行單各一
    紙在卷可稽，其受有期徒刑執行完畢，五年內再犯本件法定本刑為有期徒刑以上
    之罪，為累犯，應依法加重其刑；又被告著手於竊盜行為之實施，惟於得手前即
    遭查獲，其犯罪尚屬未遂，應依刑法第二十六條前段之規定減輕其刑，並應依刑
    法第七十一條第一項規定先加後減之。另據證人即被害人乙○○於本院證稱：被
    告行竊地點是店面也是住家，住家前面原來規劃作停車位，約四、五坪，沒有門
    ，用來放置客人送修之冰箱、洗衣機，只用帆布蓋起來，大門往裡面縮，鐵門後
    面是住家，被告把推車推到裡面，把蓋住冰箱的帆布打開，他推車已經推到冰箱
    下面，伊就逮到他等情以查，被告僅於夜間進入被害人設於住宅前未有安全設備
    之家電服務場所內行竊，並未侵入被害人之住宅，二者間以鐵門區隔，尚不得因
    店面與住家相仳鄰，即可指為侵入住宅竊盜，而被告於未得手前即遭被害人發覺
    報警查獲，核屬未遂，是公訴意旨認被告所為係犯刑法第三百二十一條第一項第
    一款之夜間侵入住宅竊盜既遂罪，容有未恰，起訴法條應予變更。爰審酌被告犯
    罪之動機、目的，有多次竊盜前科紀錄，素行不端，所竊財物之價值雖非鉅大，
    然其屢經判處罪刑後，仍依然故我屢屢再犯，尤其前於九十年四月間甫因竊盜案
    件，經判處有期徒刑三月後，仍不知警惕，顯無愧悔之意，惟犯後尚知坦認犯行
    ，態度良好等一切情狀，量處如主文所示之刑，併諭知易科罰金之折算標準。又
    公訴意旨認被告有多次竊盜前科紀錄，本件復於執行後未及數月即再犯，顯見徒
    以刑之執行尚不足以矯正其犯行，參以被告無固定住居所且無正當職業及收入，
顯有犯竊盜罪之習慣，請求併依竊盜犯贓物犯保安處分條例第三條第一項之規定
    ，諭知刑前強制工作一節，惟按應執行之刑未達一年以上者，不適用竊盜犯贓物
    犯保安處分條例第三條第一款、第二款規定，諭知於刑之執行前令入勞動場所強
    制工作，同條例第二條第四項定有明文，本院審酌被告犯罪情節及其他一切情狀
    認量處有期徒刑五月為適當，已如前述，揆諸上開法條之說明，自無從為被告刑
    前強制工作之諭知，另參酌被告雖先後於六十七年、八十年、八十一年、八十四
    年、九十年間，因竊盜案件，經判處罪刑在案，然其間相隔數年甚至十餘年之久
    ，應係偶發事件，尚難認被告染有犯罪習慣或因遊蕩、懶惰成習而犯罪，又被告
    最近一次雖於九十年四月間因竊取他人內衣褲案件，甫經本院判處罪刑後再度犯
    案，惟查其行竊手段、情節均甚輕微，所得甚寡，惡性亦非重大，就其行為之嚴
    重性及危險性而言，尚無令入勞動場所施以強制工作之必要。至推車一具，雖係
    被告所有用以行竊之工具，業據被告供承在卷，惟既未扣案，為免日後執行之困
    難，爰不另為沒收之諭知，附此敘明。
據上論斷，應依刑事訴訟法第二百九十九條第一項前段、第三百條、刑法第三百二十
條第三項、第一項、第二十六條前段、第四十七條、第四十一條第一項前段、罰金罰
鍰提高標準條例第一條前段、第二條，判決如主文。
本案經檢察官張尹敏到庭執行職務。
中      華      民      國      九十      年    十二     月   二十七    日
                                臺灣桃園地方法院刑事第五庭
                                    審判長法  官  江振義
                                          法  官  林孟宜
                                          法  官  鍾淑慧
右正本證明與原本無異。
如不服本判決，應於判決送達後十日內向本院提出上訴狀( 應附繕本 )，上訴於
臺灣高等法院。
                                          書記官  吳一凡
中      華      民      國      九十一    年      一     月     四      日
附論罪科刑依據之法條：
中華民國刑法第三百二十條
 (普通竊盜罪、竊佔罪)
意圖為自己或第三人不法之所有，而竊取他人之動產者，為竊盜罪，處五
年以下有期徒刑、拘役或五百元以下罰金。
意圖為自己或第三人不法之利益，而竊佔他人之不動產者，依前項之規定
處斷。
前二項之未遂犯罰之。


司法院資訊處製作；財團法人民間司法改革基金會備份。
